臺灣高雄地方法院民事裁定　九十三年度簡聲抗字第一四號
　　抗　告　人　曜鼎金屬工業股份有限公司
　　法定代理人　甲○○
　　相　對　人　交通銀行股份有限公司
　　法定代理人　丙○○
　　債　務　人　佑鼎工業股份有限公司
　　法定代理人　乙○○
右當事人間因聲請停止強制執行事件，抗告人對於民國九十三年八月二十三日本院高
雄簡易庭九十三年度雄聲字第五十五號裁定提起抗告，本院裁定如左：
    主      文
原裁定所定擔保金額超過新台幣玖拾萬元及停止執行之標的逾第三人異議之訴範圍部
分均廢棄。
抗告程序費用由相對人負擔。
    理      由
一、抗告意旨略以：鈞院八十七年度執字第三九三九號執行事件所查封坐落高雄縣彌
    陀鄉○○段七七八、七八０地號土地上，暫編建號三四九號，門牌號碼高雄縣彌
    陀鄉○○路○段四三號之未保存登記建物中之鋼鐵造辦公室部分（面積約一百平
    方公尺，下稱系爭建物）為伊所有，經伊向原法院提起第三人異議之訴（九十三
    年度雄簡字第四０四五號），並聲請停止強制執行，經原法院准伊供擔保新台幣
    （下同）三百五十一萬五千元或等值之合作金庫無記名可轉讓定期存單後，在該
    異議之訴事件判決確前應暫予停止執行。惟伊所有之財產無端遭查封，已屬被害
    ，且系爭建物依鑑定總價比例計算僅為二十八萬七千四百元，而伊亦僅聲請就系
    爭建物部分停止拍賣，原法院竟以全部合併拍賣房地之總價金為核算停止執行所
    需擔保金之基準，顯失公平。爰請求廢棄原裁定，並就擔保金部分重為適當之裁
    定等語。
二、按有回復原狀之聲請，或提起再審或異議之訴，或對於和解為繼續審判之請求，
    或提起宣告調解無效之訴、撤銷調解之訴，或對於許可強制執行之裁定提起抗告
    時，法院因必要情形或依聲請定相當並確實之擔保，得為停止強制執行之裁定，
    強制執行法第十八條第二項定有明文。又法院依強制執行法第十八條第二項裁定
    准許停止強制執行所定之擔保金，係備供債權人因停止執行所受損害之賠償，其
    數額應依標的物停止執行後，債權人未能即時受償或利用該標的物所受之損害額
    ，或其因另供擔保強制執行所受之損害額定之。
三、本件原法院以抗告人提起第三人異議之訴，合於前開條文規定，而准許其停止執
    行之聲請。又就擔保金部分，則以本件強制執行係就未保存登記之全部增建部分
    （面積八一七．五八平方公尺）、連同已登記之主建物及所坐落之基地為合併拍
    賣，在使用上及利用上，系爭建物與其他拍賣部分有其不可分性及相關性，且既
    經執行法院為合併拍賣，依法自不可能僅就其中之一部分停止拍賣，而斟酌全部
    拍賣底價為二千一百零九萬元，債權人可能受有之損害為延後受償期間之利息及
    延後拍賣可能之風險，並參酌相關之辦案期間為四十個月，而定其擔保金額為三
    百五十一萬五千元。
四、經查，系爭建物連同所坐落之基地及該基地上之主建物，因在利用上有一定程度
    之相關性，且業經執行法院為合併拍賣，以達其經濟上之效益，故系爭建物如停
    止強制執行，其實質上之影響，將可能導致因系爭建物無法一併拍賣，致應買人
    無法為就全部房地為完整之利用，而減低其承買意願及投標之金額，並使執行法
    院不得不考慮是否全部標的均暫停拍賣，就此而言，考量債權人因停止執行而無
    法及時取得並運用拍賣價金所受之損害時，斟酌全部拍賣底價之金額，即非全然
    無據。至抗告人主張其異議之訴之標的僅值二十八萬七千四百元，應以此金額為
    核算擔保金額之基準，然停止執行之擔保金所欲擔保者，為債權人因停止執行所
    受之損害，此項損害額之認定與停止執行標的之價額間，理論上並非必然一致，
    則抗告人此部分論據，自不足採。惟系爭建物之價額經本院於該第三人異議之訴
    事件中核定為九十萬元，係屬不得上訴至第三審之事件，且經調取本件執行卷及
    第三人異議之訴卷審核結果，相對人交通銀行股份有限公司自八十七年三月間即
    已就全部拍賣標的為查封行為，而依抗告人所述及拍賣公告所載，系爭建物係原
    曾查封之建物經拆除後所重建，且與主建物打通使用，則在產權歸屬之認定上，
    應非難事，訴訟亦不致延滯。再者，是否除系爭建物以外之其他查封標的，並非
    不得先行拍賣，亦應由執行法院及債權人就全體拍賣標的物之性質及使用情形為
    斟酌考量，則原法院逕以法院規定之辦案期限為據，而認應以四十個月為停止期
    間之計算，似未斟酌本案之特殊性，且此項計算之結果，亦使擔保金額達三百五
    十一萬五千元，亦有失衡。本院認現合併拍賣之底價合計二千一百零九萬元，系
    爭建物依比例計算之底價二十八萬七千四百元，則抗告人所應供之擔保金額，除
    以該異議之訴標的之價值，再以二年之訴訟期間計算因停止執行可能之利息損失
    外，應再加酌執行程序因系爭建物停止執行而需重新進行，及若無法合併拍賣所
    可能影響投標意願及金額，對債權人所造成之損害等因素，爰酌定擔保金額為九
    十萬元。又抗告人聲請停止執行之標的僅為未保存登記建物中之一百平方公尺部
    分（即第三人異議之訴之範圍），並非全部之未保存登記建物。原審未確實審酌
    上情，酌定准供三百五十一萬五千元之擔保金額後，即就全部未保存登記建物，
    均得停止執行，尚有失當。抗告意旨指摘原裁定酌定擔保金額為不當，求予廢棄
    ，為有理由，應廢棄原裁定，並諭知如主文第一項所示。
五、據上論結：本件抗告為有理由，依強制執行法第三十條之一，民事訴訟法第四百
    三十六條之一第三項、第四百九十二條、第九十五條、第七十八條，裁定如主文
    。
中　　　華　　　民　　　國　　九十三　　年　　　九　　　月　　　八　　　日
                              臺灣高雄地方法院民事第一庭
~B審判長法官　林紀元
~B法　　　官　蘇姿月
~B法　　　官　盧怡秀
右為正本係照原本作成。
本裁定不得再抗告。
中　　　華　　　民　　　國　　九十三　　年　　　九　　　月　　　八　　　日
~B法院書記官　鄭淑華
